272Edepot - Archives communales déposées de Gourgeon
Archives Départementales de la Haute-Saône
Série Edepot
ARCHIVES COMMUNALES DEPOSEES. ARCHIVES DES INTERCOMMUNALITES.
272Edepot - Archives communales déposées de Gourgeon
1641-1926
272Edepot1-36
Archives Départementales de la Haute-Saône 14B rue Miroudot St Ferjeux 70000 VESOUL
COMMUNE DE GOURGEON
(1) Pour les arrêtés du maire de 1894 à 1912, voir 272 E dépôt 36/Q1. (2) Voir le registre paroissial de Gourgeon, baptêmes, mariages, sépultures (1806-1810), sous la cote 34 J 62. (3) Voir le registre de délibérations du conseil municipal, 272 E dépôt 14/D3. (4) Voir également 272 E dépôt 14/D3. (5) Voir 272 E dépôt 13/D2 et272 E dépôt36/Q1. (6) Voir également 272 E dépôt 36/Q1. Sources complémentaires aux Archives Départementales de la Haute-Saône: B 4218, élections des députés et remontrances, plaintes et doléances que les habitants présentent à l'assemblée générale du bailliage de Vesoul (1789). C 8, minutes des ordonnances en matière d'administration (1687-1743). C 46, correspondance relative à la délivrance des quarts en réserve (1732-1745). C 196, administration communale, marchés et rôles divers (1782-1789). C 404, rôles et répartements des impositions (1729-1790). E 892, comptes du procureur spécial (1788). H 247, registre contenant les minutes des actes d'achat, de vente et d'échange de fonds sis sur le territoire de Gourgeon (1753-1768). H 281-284, archives de l'abbaye de Cherlieu concernant Gourgeon (1699-1774). 1 J 655, redevances seigneuriales (1625-1626). 34 J 62, registre de catholicité, baptêmes, mariages, décès (1806-1810).
Modalités d'entrée
Dépôt du 07/09/2005
Dernier ajout le 03/10/2005
Archives publiques
Sommaire
ARCHIVES ANCIENNES
IMPOTS ET COMPTABILITE-BOIS COMMUNAUX (1728-1749)
272 Edepot 1
CULTE (1641-1792)
272 Edepot 6-11
ARCHIVES MODERNES
ADMINISTRATION GENERALE (1790-1926)
272 Edepot 12-17
ETAT-CIVIL (...)
272 Edepot 18
POPULATION-AGRICULTURE (...)
272 Edepot 19
CONTRIBUTIONS-ADMINISTRATIONS FINANCIERES (1791-1911)
272 Edepot 20-21
AFFAIRES MILITAIRES (1816-1914)
272 Edepot 22-24
POLICE-JUSTICE-HYGIENE PUBLIQUE ET SALUBRITE (1792-1912)
272 Edepot 25
ELECTIONS-PERSONNEL MUNICIPAL (1793-1902)
272 Edepot 26
FINANCES DE LA COMMUNE (1812-1902)
272 Edepot 27
EDIFICES PUBLICS (1800-1915)
272 Edepot 28-29
BIENS ET BOIS COMMUNAUX-EAUX-BIENS NATIONAUX (...)
272 Edepot 30-32
VOIRIE-MOYENS DE TRANSPORT-TRAVAUX DIVERS (1793-1919)
272 Edepot 33-34
REGIME DES EAUX-CULTE (...)
272 Edepot 35
ASSISTANCE ET PREVOYANCE-INSTRUCTION PUBLIQUE (1792-1912)
272 Edepot 36
- ARCHIVES ANCIENNES
  - IMPOTS ET COMPTABILITE-BOIS COMMUNAUX
    - Rôle de répartement des tailles (1749). Marché d'arpenteur (s.d.). Plan des bois de Gourgeon (1728)., 1728-1749; 272 Edepot 1; CC1-DD1
      Communicabilité
      Communicable
      ROLE D'IMPOSITION; PLAN
      Thesaurus administratif:
      BOIS; FISCALITE
      Noms géographiques:
      GOURGEON
  - CULTE
    - Registre paroissial de Cornot et Gourgeon (pour la couverture, on a utilisé un feuillet de parchemin d'un manuscrit médiéval): "mémoires de Saintes Reliques qui sont posées dans le reliquaire de l'église paroissiale de Gorgeon" (1655); baptêmes (1641-1682), fondation (1677), mariages (1644-1684, 1688-1697), sépultures (1684), baptêmes (1682-1684), sépultures (1658-1682, 1694). Ce registre a été mis en dépôt aux Archives Départementales de la Haute-Saône en 1959 par les soins de M. le Curé de Gourgeon qui le détenait., 1641-1697; 272 Edepot 6; GG1
      Support de substitution
      Cote 5Mi224
      Non communicable physiquement
      Raison: document microfilmé
      REGISTRE PAROISSIAL
      Thesaurus historique:
      registre paroissial
      CORNOT; GOURGEON
    - Copie du registre paroissial de Cornot et Gourgeon (pour la couverture, on a utilisé un feuillet de parchemin d'un manuscrit médiéval): baptêmes (1641-1689); baptêmes, sépultures (1689-1697). Ce registre a été mis en dépôt aux Archives Départementales de la Haute-Saône en 1959 par les soins de M. le Curé de Gourgeon qui le détenait., 1641-1697; 272 Edepot 7; GG2
      Cote 5Mi5R32
    - Registre paroissial de Gourgeon: baptêmes (1697-1702); listes de personnes qui ont pris le scapulaire, listes de confrères de 1712 à 1743; mariages (1698-1701); sépultures (1701-1702); listes de 1723 à 1730; "le nom des confrères et soeurs de la Conception de l'Immaculée Vierge Marie établi en l'église de Gourgeon de 1697 à 1700"; statuts de la confrérie; baptêmes, mariages, sépultures (1700, 1702-1703, 1703-1704, 1704-1705, 1705-1708, 1708-1709, 1709-1710, 1710-1712), 1697-1730; 272 Edepot 8; GG3
    - Registre paroissial: baptêmes, mariages, sépultures (1712, 1713, 1719-1722, 1723-1735, 1737-1745)., 1712-1745; 272 Edepot 9; GG4
    - Registre paroissial: baptêmes, mariages, sépultures., 1746-1785; 272 Edepot 10; GG5
    - Registre paroissial (dont les premiers et 5 derniers feuillets ont fait partie d'un traité ecclésiastique): baptêmes, mariages, sépultures., 1785-1792; 272 Edepot 11; GG6
- ARCHIVES MODERNES
  - ADMINISTRATION GENERALE
    - Registre de délibérations du conseil municipal, enregistrement des lois et décrets., 1790-1816; 272 Edepot 12; D1
      REGISTRE; DELIBERATION
      CONSEIL MUNICIPAL
    - Registre de délibérations du conseil municipal, arrêtés du maire, déclarations de grossesse, garde-nationale: listes, élections..., 1817-1833; 272 Edepot 13; D2
      REGISTRE; DELIBERATION; ARRETE DU MAIRE; LISTE
      garde nationale
    - Registre de délibérations, arrêtés, comptes, adjudications, dénombrements de la population, tableaux de recensement pour le recrutement, contributions., 1826-1836; 272 Edepot 14; D3
      REGISTRE; DELIBERATION; ARRETE DU MAIRE; DENOMBREMENT DE LA POPULATION; RECENSEMENT MILITAIRE
      CONSCRIPTION; CONSEIL MUNICIPAL; RECENSEMENT DE POPULATION
    - Registre de délibérations du conseil municipal (1882-1898). A la fin du registre, adjudications diverses (1883-1905)., 1882-1905; 272 Edepot 15; D4
    - Registre de délibérations du conseil municipal (1898-1926). A la fin du registre, règlement sanitaire municipal (1903)., 272 Edepot 16; D5
    - (1) Répertoires des actes soumis à l'enregistrement (1806-1830, 1830-1848, 1872-1909). Assurance des bâtiments communaux (1887-1907)., 1806-1909; 272 Edepot 17; D6
      REPERTOIRE
  - ETAT-CIVIL
    - (2) Instructions, correspondance, extraits d'actes (an XI-1907). Publications de promesses de mariage (an IV-1878). Avis de mentions marginales (1883-1899). Extrait mortuaire du registre de l'hôpital militaire de Maltépé (Turquie, 1856). Vérifications de l'état-civil (1872-1908)., An IV-1908; 272 Edepot 18; E1
      ETAT CIVIL
  - POPULATION-AGRICULTURE
    - Dénombrement de la population (3): états nominatifs (1829, 1830-1835; 1861). Agriculture: délibérations et arrêtés concernant la fauchaison et la moisson (1806-1825, 1907). Culture de la vigne (1859-1872). Pertes de bestiaux (an II). Adjudications pour la fourniture et l'entretien du taureau communal (1806-1910). Destruction des animaux nuisibles (1807-1894)., An II-1910; 272 Edepot 19; F1
      Cote 6Mi119
      DENOMBREMENT DE LA POPULATION; DELIBERATION; ARRETE DU MAIRE
      AGRICULTURE; RECENSEMENT DE POPULATION
  - CONTRIBUTIONS-ADMINISTRATIONS FINANCIERES
    - Matrice de rôle de la contribution foncière (1792). Rôle de la contribution foncière, personnelle et mobilière (1827). Matrices générales des contributions directes (1826-1828, 1833-1841)., 1792-1841; 272 Edepot 20; G1
      MATRICE D'IMPOSITION; ROLE D'IMPOSITION
      FISCALITE DES PERSONNES; FISCALITE IMMOBILIERE; FISCALITE PROFESSIONNELLE
    - Matrices générales des contributions directes (1862-1865, 1870-1877, 1882-1889, 1908-1911). 2 plans extraits du plan cadastral (s.d.). Correspondance relative au cadastre (1791-1880). Etat supplétif pour les patentes (1816). Correspondance du bureau de l'enregistrements et des domaines (1806-1898). Service de distribution du courrier: demandes de modifications (1883-1886)., 1791-1911; 272 Edepot 21; G2
      MATRICE D'IMPOSITION; CORRESPONDANCE
      CADASTRE; FISCALITE DES PERSONNES; FISCALITE IMMOBILIERE; FISCALITE PROFESSIONNELLE; POSTE
  - AFFAIRES MILITAIRES
    - Tableaux de recensement des jeunes gens (4) des classes de 1816 à 1906, 1908, 1910-1914. Armée territoriale: tableau de recensement des jeunes gens des classes de 1855 à 1866 (1874)., 1816-1914; 272 Edepot 22; H1
      RECENSEMENT MILITAIRE
      CONSCRIPTION
    - Enrôlement volontaire (1822). Feuilles de route (1880, 1893). Correspondance, dispenses, exemptions, permissions, soutiens de famille, remplaçants (1814-1891). Déserteur (an VIII). Demandes de secours, pensions (1809-1900). Passage de troupes, logement et cantonnement (1878-1895). Dommages causés pendant les manoeuvres (1893). Garde nationale (5): relevés nominatifs, feuilles d'appel, effectifs (1813-1870). Instructions, correspondance, armement (an II-1871). Elections des officiers et sous-officiers (1831-1840)., An II-1900; 272 Edepot 23; H2
      LISTE NOMINATIVE
    - Sapeurs-pompiers (6): règlements, arrêtés, correspondance (1863-1931). Lettres d'engagement, effectifs, élection d'un membre du conseil supérieur (1890-1927). Faits de guerre: réquisitions (an II, 1813-1819, 1870-1874). Avis de jugement d'un soldat prussien (1871)., An II-1931; 272 Edepot 24; H3
      REGLEMENT; CORRESPONDANCE
      GUERRE; SAPEUR POMPIER
  - POLICE-JUSTICE-HYGIENE PUBLIQUE ET SALUBRITE
    - Police locale: rapports des gardes-forestiers et procès-verbaux des gardes-champêtre (an VIII-1822). Ouverture de débits de boissons, instructions relatives à la tenue des registres dans les hôtels (1837-1912). Chiens errants et police de la rage (1806, 1886). Inhumations, transports de corps (1848-1909). Sinistres, incendies, secours (an VIII-1807). Arrêtés de police de la chasse, de la pêche et des colombiers (1806-1891). Police générale. Période révolutionnaire, prêtres déportés (1792), recherche de suspects, installation d'un conseil de patriotes (1793), enlèvement des arbres de la liberté (an V), arrêté relatif aux costumes des sous-préfets, maires et commissaires de police (an VIII). Passeports pour l'intérieur, extraits d'immatriculation, certificats de domicile, options pour la nationalité française (1816-1897). Déclaration de grossesse (1813). Demandes de renseignements (1875). Justice: plaintes, déclarations, correspondance avec les tribunaux (1812-1877). Certificats de bonne vie et moeurs (1873). Exploits d'huissiers (1847-1895). Transfert de détenu (an IX). Mariage de condamnés: demande de consentement (1880). Hygiène publique et salubrité: règlement sanitaire municipal (1903). Etats de personnes vaccinés (1809, 1840-1844). Epizootie: arrêtés, dénombrement (1871-1899)., 1792-1912; 272 Edepot 25; I1
      RAPPORT; REGLEMENT; ARRETE DU MAIRE; PASSEPORT
      JUSTICE; POLICE; POLICE DE LA CHASSE; POLICE DE LA PECHE; POPULATION PENITENTIAIRE; PROTECTION SANITAIRE DU CHEPTEL
  - ELECTIONS-PERSONNEL MUNICIPAL
    - Incapacités électorales (1835-1898). Elections des membres du conseil municipal, nominations des maires et adjoints (1813, 1821). Personnel municipal: marchés de gardes-champêtres (1793-1899). Distinctions honorifiques: délivrance de la médaille d'honneur (1875, 1902)., 1793-1902; 272 Edepot 26; K1
      PROCES-VERBAL D'ELECTION
      DISTINCTION HONORIFIQUE; ELECTION MUNICIPALE; PERSONNEL
  - FINANCES DE LA COMMUNE
    - Comptes de gestion (1816-1835). Budgets (1812-1839). Pièces de comptabilité, arrêtés d'apurement des comptes (1814-1832). Emprunts, correspondance avec la caisse des dépôts et consignations (1819-1902)., 1812-1902; 272 Edepot 27; L1
      COMPTE DE GESTION; BUDGET; CORRESPONDANCE
      FINANCES COMMUNALES
  - EDIFICES PUBLICS
    - Maison commune et d'école: acquisition de la maison du sieur Guilley pour servir à la tenue des séances de la mairie et au logement de l'instituteur (1823-1824); agrandissement de la maison d'école: acquisition de la maison attenante appartenant aux époux Jacquillot et d'une partie de celle du sieur Durat, réparations (1846-1854). Etablissement de l'école des filles, donation d'une maison par les consorts Roussey (1857-1866). Salle d'asile publique pour les enfants des 2 sexes: échange de l'ancienne école de filles avec la maison de la veuve Lambert (1874-1876); projet d'amélioration des locaux scolaires (1883). Fontaines et lavoirs: projet de construction d'une fontaine composée d'un lavoir et d'un abreuvoir sur la place publique, dont 2 plans (1833-1839). Plusieurs projets abandonnés de recherche de source dans les communes voisines pour alimenter la fontaine (1848-1855). Acquisitions de terrains pour conduites des fontaines (1856). Etablissement de bornes-fontaines, acquisitions de terrains (1859-1861). Projet d'un lavoir sur la Gourgeonne en bas du village (1864-1870). Réparations aux fontaines, acquisition des sources des Vinottes sur la commune de Preigney, conduites d'eau (1868-1884)., 1823-1884; 272 Edepot 28; M1
      PLAN
      EAU SOUTERRAINE; ECOLE; HOTEL DE VILLE
      GOURGEON; GOURGEONNE (Ruisseau de LA); VINOTTES (LES)
      Noms de personnes:
      DURAT; GUILLEY; JACQUILLOT; LAMBERT (veuve); ROUSSEY
    - Projet de construction de 2 lavoirs (1887-1888). Reconstruction de fontaines (1890-1896). Correspondance sur la pompe à incendie (1882-1883). Dessin de la croix avant sa chute, effectué par l'adjudicataire des travaux (1888). Réparations à l'église et au cimetière, luminaire et ornements de l'église (1809-1909). Réparations au clocher et à l'horloge, acquisitions et refonte des cloches (1800-1896). Presbytère: construction et réparations (1807-1864); location (1907-1915)., 1800-1915; 272 Edepot 29; M2
      DESSIN
      CIMETIERE; EDIFICE CULTUEL; PRESBYTERE
  - BIENS ET BOIS COMMUNAUX-EAUX-BIENS NATIONAUX
    - Amodiations de biens (1809-1896), ventes (1873). Délits sur les communaux (an VIII-1879). Délimitation, bornage, aménagement des bois (1806-1885). Vente du quart en réserve (an V-1836). Droit de passage dans le quart en réserve (1887-1923). Droit de parcours du bétail dans les bois (1821). Chemins de défruitement (1826-1902). Bois de la marine (1812-1813). Toisé des bâtiments (1807-1810, 1827)., An V-1923; 272 Edepot 30; N1
      AMENAGEMENT FORESTIER; BAUX RURAUX; PATURAGE
    - Rôles et états de répartition des bois (1823-1850), de distribution des bois (an IX, 1812-1840)., An IX-1850; 272 Edepot 31; N2
      ROLE
      BOIS
    - Exploitation de l'assiette en usance, marchés de bûcherons, adjudications de la coupe, menus produits (an IV-1850). Affouage, réclamations (1806-1850), procès avec les sieurs Calland et Roussey (1848-1851). Amodiations de la chasse (1815-1871). Eaux. Amélioration de la source de la Gourgeonne (1890). Biens nationaux. Adjudications de biens: procès contre les sieurs Renaud et Roussey (an IX-1809)., An IV-1890; 272 Edepot 32; N3
      CHASSE; COUPE DE BOIS
      GOURGEON; GOURGEONNE (Ruisseau de LA)
      CALLAND; ROUSSEY
  - VOIRIE-MOYENS DE TRANSPORT-TRAVAUX DIVERS
    - Voirie urbaine. Alignement des rues: procès Gallet; construction de rigoles pavées (1845-1902). Petite voirie. Tableaux des chemins vicinaux, classement, états des travaux à exécuter (1806-1892). Déclassement du chemin vicinal n° 6, allant à Oigney (1878-1879). Prestations, ressources, tarifs, comptes des recettes et dépenses (1839-1914). Rôles de prestations (1870-1905). Anticipations sur le chemin allant de Cornot à Lavigney (1844-1848). Plan géométrique des chemins de Lavigney et Confracourt (1826). Travaux et délimitation du chemin de Lavigney (1853-1885). Elargissement du chemin de Melin: acquisition de terrains (1871-1884)., 1806-1914; 272 Edepot 33; O1
      PLAN; ROLE
      CHEMIN RURAL; VOIE COMMUNALE
      GALLET
    - Chemins ruraux: tableaux, reconnaissance (1886-1919), délimitation (1846-1849). Prestations, acquisitions de terrains (1868-1890). Plan du chemin allant au moulin du sieur Boigey, en litige avec la commune (1910). Constructions de ponts et aqueducs (1845-1897). Grande voirie. Travaux sur la route impériale n° 22, Paris-Bâle (1793-1815), puis route nationale n° 19 (1872-1907). Chemin de fer, ligne Vesoul-Molay (1880-1911). Projet d'une ligne de tramway à vapeur Gray-Combeaufontaine (1894-1897). Ligne télégraphique, quote-part de la commune (1870). Construction du 3ème réseau téléphonique départemental (1902-1908). Adjudications de carrières (1839-1898)., 1793-1919; 272 Edepot 34; O2
      CARRIERE; CHEMIN RURAL; OUVRAGE D'ART; ROUTE NATIONALE; TELEGRAPHE; TELEPHONE; VOIE FERREE D'INTERET LOCAL
      BOIGEY
  - REGIME DES EAUX-CULTE
    - Curage des cours d'eau et fossés (1806-1919). Moulins et usines (1810-1889). P1 - Demandes d'indemnités du curé, partage de la futaie en faveur de la fabrique (an III-1832). Compte et budget de la fabrique (1895). Télégramme préfectoral concernant la jouissance des églises et des meubles (1907)., An III-1919; 272 Edepot 35; O3-P1
      COMPTE DE GESTION; BUDGET
      COURS D'EAU; VIE RELIGIEUSE
  - ASSISTANCE ET PREVOYANCE-INSTRUCTION PUBLIQUE
    - Registre de délibérations de la commission administrative du bureau de bienfaisance (1862-1886), notifications des ordres de route (1856-1865), suite des délibérations du bureau de bienfaisance (1887-1894), puis arrêtés du maire et comptes du bureau (1894-1912), procès-verbaux de la commission d'installation des pompiers (1901), arrêtés du maire (1898-1905, 1897, 1909, 1896-1897, 1894-1895, 1890-1895, 1889-1910); à l'envers, déclaration d'ouverture d'une école mixte (1875), installation de l'instituteur (1884), de la soeur de l'école maternelle (1885). Correspondance et états des sinistres (1792-1909). R 1 - Instruction publique. Inventaire et réparations du mobilier de l'école maternelle, instruction concernant les congés des directeurs d'école et l'enseignement de la musique (1877-1885)., 1792-1912; 272 Edepot 36; Q1-R1
      REGISTRE; DELIBERATION; CORRESPONDANCE; INVENTAIRE
      PROTECTION SOCIALE; VIE SCOLAIRE